【裁判字號】    98,易,585
【裁判日期】    981204
【裁判案由】    竊盜
【裁判全文】
臺灣雲林地方法院刑事判決
                                    98年度易字第585號
公  訴  人  臺灣雲林地方法院檢察署檢察官
被      告  乙○○
            甲○○
上列被告等因竊盜等案件，經檢察官提起公訴（98年度偵字第27
14號、第3058號），被告等於準備程序中就被訴事實為有罪之陳
述，本院改依簡式審判程序審理，判決如下：
    主  文
乙○○犯竊盜罪，處有期徒刑貳月，如易科罰金，以新臺幣壹仟
元折算壹日。
甲○○收受贓物，處拘役拾日，如易科罰金，以新臺幣壹仟元
折算壹日。
    犯罪事實
一、乙○○意圖為自己不法之所有，於民國98年5 月3 日14時許
    ，在位於雲林縣斗南鎮○○○街32號之江承霈時尚髮型沙龍
    店內，見丙○○所有之廠牌G-Plus型號GP810 行動電話1 支
    （序號：000000000000000 號，價值約新臺幣6,000 元）置
    放於電腦桌上，竟趁丙○○忙於為客人洗頭而疏於注意之際
    ，徒手竊取上開行動電話，得手後隨即藉故離去。
二、甲○○為乙○○之母親，明知上開行動電話係乙○○於前開
    時、地所竊取之贓物，竟仍基於收受贓物之犯意，於98年5
    月25日14時許，在臺北縣中和市某處，收受乙○○所交付之
    上開行動電話後，因故將上開行動電話送往雲林縣斗南鎮○○路87號聯成電訊行。嗣於98年5 月30日，丙○○前往上開
    電訊行時，發現上開行動電話，遂報警循線查悉上情。
三、案經丙○○訴由雲林縣警察局斗南分局報告臺灣雲林地方法
    院檢察署檢察官偵查起訴。
    理  由
一、本件係經被告乙○○、甲○○於準備程序期日為有罪之陳述
    ，而經本院合議庭裁定由受命法官獨任以簡式審判程序加以
    審理，此有本院98年11月20日準備程序筆錄2 份附卷足憑，
    則依據刑事訴訟法第273 條之2 、同法第159 條第2 項之規
    定，不適用傳聞法則有關限制證據能力之相關規定，合先敘
    明。
二、犯罪事實一部分：
    訊據被告乙○○對於上開犯罪事實坦承不諱，核與被害人丙○○於警詢及偵查中指證，及同案被告甲○○於警詢及偵查
    中證述之情節相符（警卷第2 至3 頁、第8 至10頁、偵卷第
    7 、8 、13、33、38），復有照片2 張及贓物認領保管單1
    紙在卷可稽（警卷第11至12頁），是被告乙○○之自白與事
    實相符，應可採信，其犯行洵堪認定。
三、犯罪事實二部分：
    訊據被告甲○○對於上開犯罪事實坦承不諱，核與被害人丙○○於警詢及偵查中指證之情節相符（警卷第8 至10頁、偵
    卷第38），復有照片2 張及贓物認領保管單1 紙在卷可稽（
    警卷第11至12頁），是被告甲○○之自白與事實相符，亦可
    採信，其犯行洵堪認定。
四、核被告乙○○所為係犯刑法第320 條第1 項之竊盜罪，被告
    甲○○所為係犯刑法第349 條第1 項之收受贓物罪。爰審酌
    被告乙○○除於85年間曾因犯賭博罪遭法院判處有期徒刑3
    月外，並無其他前科紀錄，素行尚可，惟不思依循正軌賺取
    財物，前往上開髮型沙龍內見有機可趁，隨即行竊，顯見為
    隨機性犯罪，造成社會恐慌、不安，是被告乙○○所為自應
    受有相當程度之刑事非難。惟念其竊盜之手段尚屬平和，行
    竊之動機係為供經濟狀況不佳之母親甲○○使用，犯罪後於
    本院審理時亦能坦承犯行，態度尚屬良好，其每月收入不高
    ，尚有3 名子女待扶養，且領有臺北縣板橋市公所低收入戶
    證明書（本院卷第31、33頁），生活狀況不佳。被告甲○○
    前曾因違反臺灣地區與大陸地區人民關係條例，遭法院判處
    有期徒刑5 月，減為有期徒刑2 月15日，緩刑2 年，於緩刑
    期間內再犯本案收受贓物犯行。考量其收受贓物之動機在於
    聯絡辦理低收入戶證明之事項，持有行動電話之時間僅有數
    日，犯後坦承犯行，態度良好，其僅有被告乙○○1 名子女
    ，左手手掌截肢，生活狀況不佳（本院卷第21、24、31頁）
    ，且被害人業已領回失竊之行動電話，上開行動電話尚可使
    用，外觀並無明顯之缺損，有照片2 張及贓物認領保管單1
    紙在卷可佐（警卷第11、12頁），所生損害業已減輕，暨被
    害人不願原諒被告（本院卷第15頁）等一切情狀，分別量處
    如主文所示之刑，並均諭知易科罰金之折算標準。
據上論斷，應依刑事訴訟法第299 條第1 項前段、第273 條之1
第1 項，刑法第320 條第1 項、第349 條第1 項、第41條第1 項
，刑法施行法第1 條之1 第1 項、第2 項前段，判決如主文。
本案經檢察官傅克強到庭執行職務。
中    華    民    國    98    年    12    月    4     日
                  刑事第一庭    法  官  陳美利
以上正本證明與原本無異。
如不服本判決應於收受判決後10日內向本院提出上訴書狀，並應
敘述具體理由；其未敘述上訴理由者，應於上訴期間屆滿後20日
內向本院補提理由書（均須按他造當事人之人數附繕本）。「切
勿逕送上級法院」。
                                書記官  王秀如
中    華    民    國    98    年    12    月    4     日
附錄本案論罪科刑法條：
中華民國刑法第320條
（普通竊盜罪、竊佔罪）
意圖為自己或第三人不法之所有，而竊取他人之動產者，為竊盜
罪，處5  年以下有期徒刑、拘役或 5 百元以下罰金。
意圖為自己或第三人不法之利益，而竊佔他人之不動產者，依前
項之規定處斷。
前二項之未遂犯罰之。
中華民國刑法第349條
（普通贓物罪）
收受贓物者，處 3 年以下有期徒刑、拘役或 5 百元以下罰金。
搬運、寄藏、故買贓物或為牙保者，處 5 年以下有期徒刑、拘
役或科或併科 1 千元以下罰金。
因贓物變得之財物，以贓物論。


司法院資訊處製作；財團法人民間司法改革基金會備份。
